---
title: "Primeros Resultados PDM"
author: "Juan Tornero"
date: "14 de marzo de 2017"
header-include:
  - \usepackage{bbm}
output: pdf_document
---

Tenemos la disposición inicial de puntos:

```{r, echo = FALSE, fig.height=4, fig.width=8,message=FALSE}
library(ggplot2)
library(dplyr)
multiplot <- function(..., plotlist=NULL, cols) {
  require(grid)
  # Make a list from the ... arguments and plotlist
  plots <- c(list(...), plotlist)
  numPlots = length(plots)
  # Make the panel
  plotCols = cols                          # Number of columns of plots
  plotRows = ceiling(numPlots/plotCols) # Number of rows needed, calculated from # of cols
  # Set up the page
  grid.newpage()
  pushViewport(viewport(layout = grid.layout(plotRows, plotCols)))
  vplayout <- function(x, y)
    viewport(layout.pos.row = x, layout.pos.col = y)
  # Make each plot, in the correct location
  for (i in 1:numPlots) {
    curRow = ceiling(i/plotCols)
    curCol = (i-1) %% plotCols + 1
    print(plots[[i]], vp = vplayout(curRow, curCol ))
  }
}


df=read.delim("C:/Users/Tornero/Documents/Uni/TFGFisica/HESS_LS5039.dat", header = FALSE, sep= "")
names(df)=c("time", "data", "error")
#today=57817 05/03/2017

#Initial Plot
ggplot(df, aes(x=time, y=10^12*data, ymin=10^12*(data-error), ymax=10^12*(data+error)))+
  geom_point()+
  geom_smooth()+
  geom_errorbar()+
  annotate("text", x=c(53200, 53600), y=c(3.5,3.5), label=c("2004", "2005"), size=10)+
  xlab("MJD")+ylab(expression(paste(Delta,"F > 1 TeV [", 10^{-12},"ph. ", cm^{-2}, s^{-1},"]")))+
  theme(axis.title.x=element_text(hjust = 1))


```

Cálculo por Lomb-Scargle

```{r, echo=FALSE, fig.width=8, fig.height=3, message=FALSE}
lomb=readRDS("Lomb-Scargle.RDS")
#### Style ####
style = theme(#panel.grid.major = element_blank(),
                    #panel.grid.minor = element_blank(),
                    panel.background = element_blank(),
                    axis.title.x = element_text(size = 13,
                                                hjust=1),
                    axis.title.y = element_text(size = 13,
                                                vjust=1.5),
                    axis.text.x = element_text(size= 8,
                                               angle = 0,
                                               face = 'bold',
                                               vjust = 1,
                                               hjust=0.5),
                    axis.text.y = element_text(size= 8,
                                               face = 'bold',
                                               vjust = 0.5,
                                               hjust=1),
                    plot.title = element_text(hjust = 0),
                    legend.text = element_text(size=15)) +
  theme(plot.title = element_text(size=50)
  )  

####.####
l_plot=data.frame(Freq=lomb$scanned, Power=lomb$power)

ggplot(l_plot, aes(x=Freq, y=Power))+geom_line()+
  xlab(expression(paste("Frequency [", day^{-1}, "]")))+
  ylab(expression(paste("-log"[10], "(Probability)")))+
  scale_x_continuous(breaks=c(seq(0,0.6,0.05)),labels=abbreviate)+
  style



```

Tras implementar un pequeño añgoritmo para el cálculo del estadístico $\theta=\frac{s^2}{\sigma^2}$, hemos hecho pruebas para periodos de 1 a 5 días, en intervalos de 0.001 días. Hemos hecho este cálculo repetidamente para $(N_b,N_c)=\{(50,1), (25,2), (10,10), (10,1),(5,5) \}$, donde $N_b$ es el número de divisiones del intervalo de fase $(0,1)$, y $N_c$ el número diferente de recubrientos dado $N_b$:

```{r, echo=FALSE,  fig.height=4, fig.width=8, message=FALSE}


result=readRDS("Results.rds")
minim_periods=result %>% group_by(n_result) %>% summarise(minim_period= period[which(theta==min(theta))])
p=readRDS("plots_theta.rds")
multiplot(plotlist = p, cols=2)

```

De los cinco mínimos del estadístico obtenemos la estimación del periodo de rotación $\mu=3.9082  \pm 0.0029$ días, lo que concuerda con el valor conocido de 3.9063 días. Destacar que en el caso (50,1) y (25,25), que son además los de mayor significancia estadística, el periodo obtenido es 3.906 en ambos casos. 

```{r xtable1, results="asis",message=FALSE,echo=FALSE,warning=FALSE}
parameter = data.frame(N_b=c(5,5,5,10,10,25,50), N_c=c(2,4,5,2,5,2,1))

tab<-data.frame(parameter$N_b, parameter$N_c, minim_periods$minim_period)
colnames(tab)<-c(expression(N_b),expression(N_c),"Period Stimation")


library(xtable)
options(xtable.caption.placement = 'top',xtable.comment = FALSE)
tabla_1 <- xtable(tab,caption=c("Results PMD"), label = "",digits=c(0,0,0,3), align = rep("c",4))
print(tabla_1, type="latex", include.rownames=F)
```

Esta es la representación poniendo en fase los datos para el periodo $\mu = 3.9082$:

```{r, echo=FALSE, fig.height=4, fig.width=8, message=FALSE}

b_per=readRDS("best_period.rds")

#Plot Best Period
ggplot(b_per, aes(x=time, y=data/mean(data), ymin=(data-error)/mean(data), ymax=(data+error)/mean(data)))+
  geom_point()+
  geom_smooth(se=var(b_per$data))+
  geom_errorbar()+
  xlab("Phase")+
  ylab(expression(paste(Delta,"F > 1 TeV [", 10^{-12},"ph. ", cm^{-2}, s^{-1},"]")))



```


